臺灣高等法院高雄分院刑事判決
111年度上訴字第448號
上  訴  人  
即  被  告  鍾政穎



                  （現另案於法務部○○○○○○○○○執                       行中）
選任辯護人  孫紹浩律師（法扶律師）
上列上訴人因違反毒品危害防制條例案件，不服臺灣屏東地方法
院110年度訴字第646號，中華民國111年4月7日第一審判決（起
訴案號：臺灣屏東地方檢察署110年度偵字第11635、12261號）
，提起上訴，本院判決如下：
    主  文
上訴駁回。
    事實及理由
壹、程序事項：
　　本件上訴人即被告鍾政穎（下稱被告）於本院準備程序及審
    判程序中，已陳明其上訴範圍為：就原判決販賣第二級毒品
    共7罪之執行刑上訴，就各罪之犯罪事實、宣告刑及沒收部
    分，均不在上訴範圍等語（見本院卷第106頁、第296頁），
    故而，本院僅就原審判決販賣第二級毒品共7罪之定應執行
    刑妥適與否進行審理，至於原審判決其他部分，則非本院審
    查範圍，先此敘明。
貳、本案據以審查上揭定應執行刑妥適與否之原審所認定之犯罪
    事實、所犯罪名、宣告刑：
一、犯罪事實：
　　鍾政穎明知甲基安非他命為毒品危害防制條例第2條第2項第2
    款之第二級毒品，不得販賣，竟意圖營利，基於販賣第二級毒
    品甲基安非他命之犯意，持用門號0000000000號、00000000
    00號行動電話作為交易聯絡工具，於如附表所示之時間、地
    點，以如附表所示之交易方式販賣甲基安非他命予如附表所
    示之人（共7次）。嗣於民國110年11月21日19時15分，鍾政
    穎同意員警搜索其所居住之屏東縣○○市○○路000號一品大旅
    社105室，當場扣得第二級毒品甲基安非他命1包（毛重0.7
    公克）、毒品吸食器1組、夾鏈袋1包、OPPO牌行動電話1支
    、IPHONE牌行動電話1支，及車牌號碼000-000號普通重型機
    車1輛等物，
二、所犯罪名：
　　毒品危害防制條例第4條第2項之販賣第二級毒品罪（共7罪
    ）。
三、宣告刑：
　　如附表「原審主文」欄所示。
參、被告上訴有無理由之論斷：　　
一、上訴意旨略以：參照量刑資訊系統關於販賣第二級毒品定應
    執行刑罪數與刑度統計表所示，就101年至106年之判決樣本
    中，其個案被告同樣犯7罪之樣本數共149件，其中經定執行
    刑最高者為有期徒刑17年2月，最低者為有期徒刑1年6月，
    平均應執行刑之刑度為有期徒刑6年8月。然毒品危害防制條
    例第4條第2項於109年1月15日修正加重刑罰，反映於具體之
    宣告刑及執行刑，並非將其宣告刑或執行刑直接加上有期徒
    刑3年，而應係在前開統計之刑度上加上3年以下之刑期，始
    為修法後之趨勢。依本件被告販賣第二級毒品之犯罪情節及
    時間性，酌以被告犯後始終坦認犯行，犯後態度良好，乃原
    判決竟未為任何具體說明，即判處被告接近平均應執行刑刑
    度（有期徒刑9年8月）之有期徒刑9年之應執行刑，容有未
    當，爰請撤銷原判決，另定適當之執行刑等語。
二、按數罪併罰定應執行刑之裁量，應兼衡罪責相當及特別預防
    之刑罰目的，綜合考量行為人之人格及各罪間之關係，具體
    審酌各罪侵害法益之異同、對侵害法益之加重效應及時間、
    空間之密接程度，注意維持輕重罪間刑罰體系之平衡。除不
    得違反刑法第51條之外部界限外，尤應體察法律規範本旨，
    謹守法律內部性界限，以達刑罰經濟及恤刑之目的。查原判
    決審酌被告於本案發生前之前科紀錄，認其素行不佳，且被
    告正值青壯，非無謀生能力，不思勉力工作，竟販賣毒品甲
    基安非他命牟利，所得非少，販賣對象為4人，共7次，助長
    毒品散布，危害社會治安及國民健康，所為應予非難；惟念
    及被告始終坦承認罪，犯後態度尚可，暨衡以被告自陳之智
    識程度及家庭經濟生活狀況（見原審卷第176頁）等一切情
    狀，就其所犯7罪，分別量處如附表「原審主文」欄所示之
    刑，並依據前開宣告刑，於為定應執行刑之自由裁量事項時
    ，本於所應受之法律內、外部界限之拘束，並綜合斟酌被告
    販賣第二級毒品罪7罪之同質性高、所獲利益之差異、數罪
    併罰限制加重與多數犯罪責任遞減原則，於各刑中之最長期
    （即附表編號1之有期徒刑6年）以上，各刑合併之刑期（即
    附表所示之7罪之刑期總和，亦即有期徒刑40年）以下，定
    其應執行刑有期徒刑9年。核之原判決已綜合斟酌被告犯罪
    行為之情節、罪質、不法與罪責程度、數罪所反應行為人人
    格特性與傾向等一切情狀，其定應執行刑，無濫用裁量權、
    違反罪刑相當原則等違法或不當情形。
三、被告雖執前開量刑資訊系統所獲取之資料指摘原判決定應執
    行刑過重。惟前開量刑資訊系統所採取之樣本判決係101年
    至106年間者，業經辯護人於卷附刑事上訴理由狀載述甚明
    （見本院卷第21頁），酌以毒品危害防制條例第4條第2項規
    定，已於109年1月15日修正公布，並於同年7月15日施行，
    其修法考量係因毒品戕害國人身心健康，且嚴重影響社會治
    安，故修法提高刑度，以高度刑罰來遏止毒品氾濫之問題，
    是前開依據採樣判決而為統計之量刑資訊，已不足以反應修
    法後實務上就販賣第二級毒品量刑之真實量刑樣貌，自難逕
    據之即謂原判決所定應執行刑有所不當。職是，被告以修法
    前之量刑資訊，逕憑己意指摘原判決就其本案所犯7罪所定
    之應執行刑過重，而有不當，並無可採。
四、綜上，原審就被告本案7次販賣毒品甲基安非他命之定應執
    行刑所為之審酌，難認有違法或不當。被告上訴指摘原判決
    定應執行刑過重，而有未當，並無理由，應予駁回。　　
據上論結，應依刑事訴訟法第368條，判決如主文。
本案經檢察官莊承頻提起公訴，檢察官李靜文到庭執行職務。
中　　華　　民　　國　　111 　年　　8 　　月　　2 　　日
                    刑事第三庭  審判長法  官  吳進寶
                                      法  官  陳億芳
                                      法  官  徐美麗
以上正本證明與原本無異。
如不服本判決應於收受本判決後20日內向本院提出上訴書狀，其
未敘述上訴理由者，並得於提起上訴後20日內向本院補提理由書
狀（均須按他造當事人之人數附繕本）「切勿逕送上級法院」。
中　　華　　民　　國　　111 　年　　8 　　月　　2 　　日
                                      書記官  吳宗霖
附錄本判決論罪科刑法條：
《毒品危害防制條例第4條第2項》
製造、運輸、販賣第二級毒品者，處無期徒刑或10年以上有期徒
刑，得併科新臺幣1千5百萬元以下罰金。
附表：(時間：民國；金額：新臺幣)
編號 交易時間 交易地點 交易方式（金額、數量） 對象 原審主文 1 （即起訴書附表編號1） 109年8月27日16時30分 全家便利商店恆春恆楠店(屏東縣○○鎮○○路0000號) 鍾政穎以門號0000000000號行動電話撥打劉智文持用之門號0000000000號（原起訴書誤載為000000000000號）行動電話向其銷售第二級毒品甲基安非他命（原起訴書誤載為安非他命，以下均更正之），由鍾政穎販賣5000元、重量1錢甲基安非他命予劉智文。 劉智文 鍾政穎犯販賣第二級毒品罪，處有期徒刑陸年。扣案之OPPO牌、IPHONE牌手機各壹支，均沒收。未扣案之門號：0000000000號SIM卡1張，沒收，於全部或一部不能沒收或不宜執行沒收時，追徵其價額。未扣案之犯罪所得新臺幣伍仟元，沒收，於全部或一部不能沒收時，追徵之。 2 （即起訴書附表編號2） 109年9月1日14時39分 六耕小火鍋(屏東縣○○鎮○○路00000號) 鍾政穎以門號0000000000號行動電話撥打劉智文持用之門號0000000000號（原起訴書誤載為0000000000號）行動電話向其銷售第二級毒品甲基安非他命，由鍾政穎販賣1500元、重量不詳之甲基安非他命予劉智文。 劉智文 鍾政穎犯販賣第二級毒品罪，處有期徒刑伍年玖月。扣案之OPPO牌、IPHONE牌手機各壹支，均沒收。未扣案之門號：0000000000號SIM卡1張，沒收，於全部或一部不能沒收或不宜執行沒收時，追徵其價額。未扣案之犯罪所得新臺幣壹仟伍佰元，沒收，於全部或一部執行沒收時，追徵之。 3 （即起訴書附表編號3） 109年9月27日23時11分 屏東縣○○鎮○○路0000號燦坤前 張煜以門號0000000000號行動電話撥打鍾政穎持用之門號0000000000號行動電話向其購買500元、重量不詳第二級毒品甲基安非他命供自己施用，約定在左列時間、地點，由鍾政穎交付甲基安非他命予張煜。 張煜 鍾政穎犯販賣第二級毒品罪，處有期徒刑伍年捌月。扣案之OPPO牌、IPHONE牌手機各壹支，均沒收。未扣案之門號：0000000000號SIM卡1張，沒收，於全部或一部不能沒收或不宜執行沒收時，追徵其價額。未扣案之犯罪所得新臺幣伍佰元，沒收，於全部或一部不能沒收時，追徵之。 4 （即起訴書附表編號4） 109年8月27日22時 屏東縣恆春鎮7-11某門市（屏東縣○○鎮○○路00號 莊輝評以門號0000000000號行動電話撥打鍾政穎持用之門號0000000000號行動電話向其購買300元、重量不詳之第二級毒品甲基安非他命供自己施用，約定在左列時間、地點，由鍾政穎交付甲基安非他命予莊輝評。 莊輝評 鍾政穎犯販賣第二級毒品罪，處有期徒刑伍年柒月。扣案之OPPO牌、IPHONE牌手機各壹支，均沒收。未扣案之門號：0000000000號SIM卡1張，沒收，於全部或一部不能沒收或不宜執行沒收時，追徵其價額。未扣案之犯罪所得新臺幣參佰元，沒收，於全部或一部不能沒收時，追徵之。 5 （即起訴書附表編號5） 109年9月8日2時 屏東縣恆春鎮大墾丁KTV（屏東縣○○鎮○○路00巷0號） 莊輝評先以裝設於屏東縣○○鄉○○路00號之公用電話門號000000000與鍾政穎持用之門號0000000000號行動電話聯繫確認交易毒品事宜後，由鍾政穎再持門號0000000000號行動電話撥打至莊輝評持用之門號0000000000號行動電話確認交易地點，約定在左列時間、地點，由鍾政穎販賣500元、重量不詳甲基安非他命予莊輝評。 莊輝評 鍾政穎犯販賣第二級毒品罪，處有期徒刑伍年捌月。扣案之OPPO牌、IPHONE牌手機各壹支，均沒收。未扣案之門號：0000000000號SIM卡1張，沒收，於全部或一部不能沒收或不宜執行沒收時，追徵其價額。未扣案之犯罪所得新臺幣伍佰元，沒收，於全部或一部不能沒收時，追徵之。 6 （即起訴書附表編號6） 109年9月12日21至22時 屏東縣恆春鎮7-11吉春門市（屏東縣○○鎮○○路0巷0○0號 莊輝評以門號0000000000號行動電話與鍾政穎持用之門號0000000000號行動電話聯繫，向其購買第二級毒品甲基安非他命供自己施用，約定在左列時間、地點，由鍾政穎販賣500元、重量不詳甲基安非他命予莊輝評。 莊輝評 鍾政穎犯販賣第二級毒品罪，處有期徒刑伍年捌月。扣案之OPPO牌、IPHONE牌手機各壹支，均沒收。未扣案之門號：0000000000號SIM卡1張，沒收，於全部或一部不能沒收或不宜執行沒收時，追徵其價額。未扣案之犯罪所得新臺幣伍佰元，沒收，於全部或一部不能沒收時，追徵之。 7 （即起訴書附表編號7） 109年9月27日9時55分 屏東縣○○鎮○○路000巷00號休閒家民宿停車場 吳星澔（原起訴書誤載為皓）以門號0000000000號行動電話撥打鍾政穎持用之門號0000000000號行動電話向其購買第二級毒品甲基安非他命供自己施用，約定在左列時間、地點，由鍾政穎販賣500元、重量不詳甲基安非他命予吳星澔（原起訴書誤載為皓）。 吳星澔 鍾政穎犯販賣第二級毒品罪，處有期徒刑伍年捌月。扣案之OPPO牌、IPHONE牌手機各壹支，均沒收。未扣案之門號：0000000000號SIM卡1張，沒收，於全部或一部不能沒收或不宜執行沒收時，追徵其價額。未扣案之犯罪所得新臺幣伍佰元，沒收，於全部或一部不能沒收時，追徵之。